台灣新竹地方法院刑事判決　　　　　　　　　　　　　九十二年度易字第四九四號
　　公　訴　人　臺灣新竹地方法院檢察署檢察官
　　被　　　告　己○○
　　選任辯護人　曾能煜律師
右列被告因違反區域計畫法案件，經檢察官聲請簡易判決處刑（九十一年度偵字第五
六０九、六五八七號及九十二年度偵字第二四五五號），嗣經本院改依通常程序審理
，並判決如左：
    主      文
己○○違反非都市土地分區使用計畫之管制規定使用土地，經該管縣政府限期令其變
更使用恢復原狀，而不依限變更土地使用恢復土地原狀，處有期徒刑貳月，如易科罰
金，以佰元折算壹日。緩刑貳年。
    事      實
一、己○○明知其所有坐落新竹縣芎林鄉○○段第一一二０、一一七七地號土地，係
    不屬區域計畫法第十一條規定之非都市土地，業經新竹縣政府按照非都市土地分
    區使用計劃，製定非都市土地使用分區圖，並編定為「特定農業區農牧用地」，
    且報經上級主管機關即臺灣省政府核備後公告確定，而實施管制，不得為農牧用
    途以外之使用。詎己○○竟於民國九十一年二月二十二日起，未經許可，未依編
    定之特定農業區農牧用地之管制用途使用上開土地，違反非都市土地分區使用計
    畫之管制規定使用該土地，而將上開土地先後出租予甲○○（業經台灣新竹地方
    法院檢察署以九十一年度偵字第三二七０號偵辦中）、乙○○挖掘、堆置土石，
    嚴重變更前開土地之地形、地貌，嗣經該管新竹縣政府於九十一年十月四日以府
    地用字第０九一０一一００三七號函，對於己○○處以新臺幣六萬元罰鍰，並限
    令其依區域計畫法第二十一條、第二十二條之規定，於函到後一個月內變更土地
    使用恢復前開土地原狀為原編定之使用，以符編定使用。惟己○○於收受函文後
    ，雖即委請其孫戊○○僱請彭福增（另經檢察官以九十一年度偵字第五六０九號
    、六五八七號為不起訴處分確定）在現場整地，並委由其子庚○○（乙○○、戊○○、庚○○均經檢察官於本案併提起公訴，惟嗣均經檢察官撤回起訴）在現場
    指揮，彭福增並另於同年十月底僱請古山雄、姜順燕（其二人亦經檢察官以九十
    一年度偵字第五六０九號、六五八七號為不起訴處分確定）分別在現場駕駛挖土
    機、砂石車幫忙整地，惟仍未遵期將前開土地全部恢復原狀為原編定之農牧使用
    ，旋於九十二年一月九日上午十時許，經新竹縣政府地政局派員至前開土地會勘
    ，發現前開土地原堆置之土石雖已清除完畢並整平在案，惟部分土地之表土含石
    量仍過高，不利農業使用，尚未恢復土地原狀為原土地編定之使用。
二、案經新竹縣警察局竹東分局報告臺灣新竹地方法院檢察署檢察官偵查後聲請簡易
    判決處刑，嗣經本院改依通常程序審理。
    理      由
一、右揭事實，業據被告己○○於本院調查、審理中坦承不諱，核與同案被告庚○○
    、戊○○、乙○○、丁○○供述之內容大致相符，且據證人即新竹縣芎林鄉公所
    建設課課長吳德棋、新竹縣政府地政局土地利用課技士官聖棋及林榮明、彭福增
    、姜順燕、古山雄等人證述綦詳，並有新竹縣芎林鄉公所九一芎鄉建字第００一
    ０六六二號函後附會勘記錄、新竹縣芎林鄉公所九十一年九月二十四日芎鄉民字
    第０九一００一０五０五號函、土地登記謄本、地籍圖、新竹縣芎林鄉非都市地
    違規使用案件處理查報表、保管單、新竹縣芎林鄉公所九十一年六月六日九一芎
    鄉建字第００六六０一號、新竹縣政府九十一年六月四日府地用字第０九一００
    六一０六六號函、新竹縣政府九十一年五月十三日府地用字第０九一００五三六
    二二號函、聲請調解書、回執、芎林郵局存證信函、土地租賃契約書、整地工程
    契約書、土地租賃契約書、土方讓售合約書、合約書、收據、新竹縣政府九十一
    年四月十一日府地用字第０九一００三六八三二號函、新竹縣芎林鄉公所九十一
    年六月六日九一芎鄉建字第００六六０一號函、新竹縣政府九十一年十月四日府
    地用字第０九一０一一００三七號函、新竹縣芎林鄉公所九十一年十月十八日芎
    鄉民字第０九一００一一三八０號函、新竹縣芎林鄉公所辦理違反非都市土地使
    用管制情形會勘記錄、證物代保管收據、新竹縣政府九十二年一月二十一日府地
    用字第０九二０００七六八五號函附之九十二年一月九日非都市土地使用管制會
    勘紀錄及現場照片共五十七幀等件在卷可稽，足見被告前開所為自白，顯與事實
    相符。從而，本件事證已臻明確，被告犯行洵堪認定，應予依法論科。
二、按區域計畫法第十五條第一項規定，區域計畫公告實施後，不屬第十一條之非都
    市土地，應由有關縣（市）政府，按照非都市土地分區使用計畫，製定非都市土
    地使用分區圖，並編定各種使用地，報經上級主管機關核備後，實施管制。而違
    反上開第十五條第一項之管制使用土地者，由該管縣（市）政府處新臺幣六萬元
    以上三十萬元以下罰鍰，並得限期令其變更使用恢復原狀，區域計畫法第二十一
    條第一項亦定有明文。被告違反前開規定，經該管縣政府限期令其變更使用恢復
    原狀，仍不依限變更土地使用恢復土地原狀，所為係犯區域計畫法第二十二條之
    罪。爰審酌被告前此並無何刑事前科紀錄，素行尚佳，有臺灣新竹地方法院檢察
    署刑案資料查註紀錄表及臺灣高等法院被告全國前案紀錄表各一份在卷可稽，其
    年歲已大，且身罹疾病需款醫治，一時思慮欠周，率爾行事，並其犯罪手段、情
    節及所生危害均尚非重大，且雖將前開土地上原堆置之土石清除完畢並整平，惟
    部分土地之表土含石量仍過高，不利農業使用，尚未回復土地原編定之使用，兼
    衡其犯後坦認犯行，尚具悔意等一切情狀，酌予量處如主文所示之刑，並諭知易
    科罰金之折算標準，以資懲儆。末查，被告前未曾受有期徒刑之執行，有前開臺
    灣新竹地方法院檢察署刑案資料查註紀錄表及臺灣高等法院被告全國前案紀錄表
    各一份在卷可按，其因一時失察，致罹刑章，犯後已知悔悟，經此偵審科刑宣告
    之教訓，當能知所警惕，而無再犯之虞，本院因認前所宣告之刑，以暫不執行為
    適當，併予宣告緩刑二年，以啟自新。
三、至檢察官起訴時雖將同案被告庚○○、戊○○、乙○○、丁○○併一同起訴，且
    認被告己○○就新竹縣政府於九十一年四月十一日以府地用字第０九一００三六
    八三三號函令甲○○恢復土地原狀，同時副知己○○之部分，亦涉犯區域計畫法
    第二十二條罪嫌，惟關於同案被告庚○○、戊○○、乙○○、丁○○部分，已據
    檢察官具狀撤回起訴，此有撤回起訴狀在卷可稽，至被告己○○所涉之前開犯罪
    事實，亦據公訴人於本院審理時當庭以言詞減縮此部分之犯罪事實（見本院九十
    三年一月八日審理筆錄），均併此敘明。
據上論斷，應依刑事訴訟法第四百五十二條、第二百九十九條第一項前段，區域計畫
法第二十二條，刑法第十一條前段、第四十一條第一項、第七十四條第一款，罰金罰
鍰提高標準條例第二條，判決如主文。
本案經檢察官丙○○到庭執行職務。
中      華      民      國    九十三    年      一      月     十九     日
                                  臺灣新竹地方法院刑事第三庭
                                      審判長法  官   汪 銘 欽
                             法  官   林 秋 宜
                                            法  官   高 敏 俐
右正本證明與原本無異。
如不服本判決，應於判決送達後十日內向本院提出上訴狀（應附繕本），上訴於臺灣
高等法院。
                                            書記官   賴 寶 合
中      華      民      國    九十三    年      一      月     十九     日
附錄本案論罪科刑法條全文：
區域計畫法第二十一條第一項
違反第十五條第一項之管制使用土地者，由該管直轄市、縣（市）政府處新台幣六萬
元以上三十萬元以下罰鍰，並得限期令其變更使用、停止使用或拆除其地上物恢復原
狀。
區域計畫法第二十二條
違反前條規定不依限變更土地使用或拆除建築物恢復土地原狀者，除依行政執行法辦
理外，並得處六個月以下有期徒刑或拘役。
